# 陈老师：特殊经营模式下报表披露问题

提问人：ysmaya 时间：2010-07-16 23:35:39
陈老师，遇这么一个问题：a企业有特殊资质，b团队自带资金进入a参与经营（非股东），自设账套核算，按一定比例交a管理费。协议约定b交管理费后享有其自已经营利润，a监督其规范经营。a企业年报将b经营成果及资产负债并入其报表。 我的疑问：这种协作模式属于？ a汇总b的未分利润，应属于不合适吧？因为这部分“留存收益”归b所有，而非a的所有者。
这种模式下，b 的报表是否应并入a?左右中。 肯请陈老师及各位路过的老师指点。:handshake

回答人：chenyiwei
主要考虑是：A除了出借资质以取得固定的管理费（挂靠费）收入以外，还需要对B（实际经营者）承担怎样的管理责任？由于B借用A的资质和名义经营、开票，如果B的产品存在缺陷等原因引起法律义务时，是否需由A先对受害方作出赔偿后再向A追偿？A平时还需要对B提供哪些管理服务？ 有可能存在这样的情况：基于会计原则和实质重于形式的原则，认为应当按照净额法确认收入（即所确认的收入仅限于向B收取的挂靠费），但在实务中出于其他考虑（例如管理责任的承担等）将B的经营收入也纳入汇总范围。这种情况在建筑业等行业中较为常见。